---
title: "Ejercicio 7"
author: "Cristóbal Marchant"
date: '2022-07-10'
output: html_document
---
## 1. Ejemplo de regresión lineal simple utilizando un conjunto de datos con dos variables y la función lm.

Se crea un conjunto de datos para 2 variables a partir de las estadisticas de los Pokemon iniciales de cada region.
```{r setup, include=FALSE}
knitr::opts_chunk$set(echo = TRUE)
```

```{r cars}
# Vida Base Pokemon inicial
VB=c(78,79,80,78,85,80,80,100,70,76,84,95,110,95,75,75,72,88,95,80,78,80,70,100)
# Daño de ataque base Pokemon inicial
DA= c(84,83,82,84,105,82,120,110,85,104,86,109,123,100,75,69,95,107,115,74,107,115,85,125)
```
Grafique utilizando las funciones plot y abline.
La función lm se utiliza para ajustar modelos lineales:
```{r}
lm.fit=lm(VB~DA)
lm.fit
summary(lm.fit)
plot(VB~DA)
abline(42.887 , 0.419,col='blue')
```

## 2. Modelo de regresión lineal simple de la actividad 1 para predecir 5 nuevos registros e incorpórelos a su conjunto de datos.
```{r}
DA_P<-c(3,46,78,105,147)

predict.lm(lm.fit,data.frame(DA=DA_P))
```
Se Calcula nuevamente la regresión lineal simple 
```{r}
VB = append(VB, c(44.14422, 62.16028, 75.56758, 86.87999, 104.47707))
DA = append(DA, DA_P)
lm.fit=lm(VB~DA)
lm.fit
plot(VB~DA)
abline(42.887 , 0.419,col='red')
```

¿Se observa algún cambio en los coeficientes?

R= No se muestra ningun cambio, ya que la función de predicciones sigue el modelo del objeto, es decir, sobre la regresión lineal que poseemos

## 3. Tome un punto cualquiera de su conjunto de datos y multiplíquelo por 100
```{r}
VB_Aux = append(VB, 85*100)
DA_Aux = append(DA, 105*100)
lm.fit = lm(VB_Aux~DA_Aux)
lm.fit
plot(VB_Aux~DA_Aux)
abline( 6.5773 , 0.8088,col='green')
```

¿Se observa algún cambio en los coeficientes?

Se nota un cambio en la disminución y un aumento en los coeficientes resultantes respectivamente, cambiando asi, el modelo lineal, esto debido a que al multiplicar por 100 ambos nuevos valores da un resultado distinto al del metodo de predicción (metodo que sigue el modelo lineal)
